Config:
  hfst:
    Gen: ../../../src/generator-gt-norm.hfst
    Morph: ../../../src/analyser-gt-norm.hfst
  xerox:
    Gen: ../../../src/generator-gt-norm.xfst
    Morph: ../../../src/analyser-gt-norm.xfst
    App: lookup

Tests:
  
  Noun - okimâw - ok : # -m animate noun, chief, poss.paradigm Okimasis p 135

     okimâw+N+AN+Sg: okimâw
     okimâw+N+AN+Pl: okimâwak
     okimâw+N+AN+Loc: okimâwihk
     okimâw+N+AN+Obv: okimâwa
     okimâw+N+AN+Dim+Sg: okimâwisis
     okimâw+N+AN+Dim+Pl: okimâwisisak
     okimâw+N+AN+Dim+Loc: okimâwisisihk
     
     okimâw+N+AN+Sg+Px1Sg: nitôkimâm
     okimâw+N+AN+Sg+Px2Sg: kitôkimâm
     okimâw+N+AN+Sg+Px3Sg+Obv: otôkimâma
     okimâw+N+AN+Sg+Px3iSg+Obv: otôkimâmiyiwa
     okimâw+N+AN+Sg+Px1Pl: nitôkimâminân
     okimâw+N+AN+Sg+Px12Pl: kitôkimâminaw
     okimâw+N+AN+Sg+Px2Pl: kitôkimâmiwâw
     okimâw+N+AN+Sg+Px3Pl+Obv: otôkimâmiwâwa
     okimâw+N+AN+Sg+Px3iPl+Obv: otôkimâmiyiwa
     
     okimâw+N+AN+Pl+Px1Sg: nitôkimâmak
     okimâw+N+AN+Pl+Px2Sg: kitôkimâmak
     okimâw+N+AN+Pl+Px3Sg+Obv: otôkimâma
     okimâw+N+AN+Pl+Px3iSg+Obv: otôkimâmiyiwa
     okimâw+N+AN+Pl+Px1Pl: nitôkimâminânak
     okimâw+N+AN+Pl+Px12Pl: kitôkimâminawak
     okimâw+N+AN+Pl+Px2Pl: kitôkimâmiwâwak
     okimâw+N+AN+Pl+Px3Pl+Obv: otôkimâmiwâwa
     okimâw+N+AN+Pl+Px3iPl+Obv: otôkimâmiyiwa
     
     okimâw+N+AN+Dim+Sg+Px1Sg: nitokimâsis
     okimâw+N+AN+Dim+Sg+Px2Sg: kitokimâsis
     okimâw+N+AN+Dim+Sg+Px3Sg+Obv: otokimâsisa
     okimâw+N+AN+Dim+Sg+Px3iSg+Obv: otokimâsisiyiwa
     okimâw+N+AN+Dim+Sg+Px1Pl: nitokimâsisinân
     okimâw+N+AN+Dim+Sg+Px12Pl: kitokimâsisinaw
     okimâw+N+AN+Dim+Sg+Px2Pl: kitokimâsisiwâw
     okimâw+N+AN+Dim+Sg+Px3Pl+Obv: otokimâsisiwâwa
     okimâw+N+AN+Dim+Sg+Px3iPl+Obv: otokimâsisiyiwa
     
     okimâw+N+AN+Dim+Pl+Px1Sg: nitokimâsisak
     okimâw+N+AN+Dim+Pl+Px2Sg: kitokimâsisak
     okimâw+N+AN+Dim+Pl+Px3Sg+Obv: otokimâsisa
     okimâw+N+AN+Dim+Pl+Px3iSg+Obv: otokimâsisiyiwa
     okimâw+N+AN+Dim+Pl+Px1Pl: nitokimâsisinânak
     okimâw+N+AN+Dim+Pl+Px12Pl: kitokimâsisinawak
     okimâw+N+AN+Dim+Pl+Px2Pl: kitokimâsisiwâwak
     okimâw+N+AN+Dim+Pl+Px3Pl+Obv: otokimâsisiwâwa
     okimâw+N+AN+Dim+Pl+Px3iPl+Obv: otokimâsisiyiwa
     
     okimâw+N+AN+Px1Sg+Loc: nitôkimâmihk
     okimâw+N+AN+Px2Sg+Loc: kitôkimâmihk
     okimâw+N+AN+Px3Sg+Loc: otôkimâmihk
     okimâw+N+AN+Px3iSg+Loc: otôkimâmiyihk
     okimâw+N+AN+Px1Pl+Loc: nitôkimâminânihk
     okimâw+N+AN+Px12Pl+Loc: kitôkimâminâhk
     okimâw+N+AN+Px2Pl+Loc: kitôkimâmiwâwihk
     okimâw+N+AN+Px3Pl+Loc: otôkimâmiwâwihk
     okimâw+N+AN+Px3iPl+Loc: otôkimâmiyihk
     
     okimâw+N+AN+Dim+Px1Sg+Loc: nitokimâsisihk
     okimâw+N+AN+Dim+Px2Sg+Loc: kitokimâsisihk
     okimâw+N+AN+Dim+Px3Sg+Loc: otokimâsisihk
     okimâw+N+AN+Dim+Px3iSg+Loc: otokimâsisiyihk
     okimâw+N+AN+Dim+Px1Pl+Loc: nitokimâsisinânihk
     okimâw+N+AN+Dim+Px12Pl+Loc: kitokimâsisinâhk
     okimâw+N+AN+Dim+Px2Pl+Loc: kitokimâsisiwâwihk
     okimâw+N+AN+Dim+Px3Pl+Loc: otokimâsisiwâwihk
     okimâw+N+AN+Dim+Px3iPl+Loc: otokimâsisiyihk
